【裁判字號】    99,聲,870
【裁判日期】    990903
【裁判案由】    聲請交保
【裁判全文】
臺灣基隆地方法院刑事裁定               99年度聲字第831號
聲  請  人
即  被  告  甲○○
上列聲請人即被告因竊盜案件，經檢察官提起公訴（99年度偵字
第2155號、第2614號、第2671號、第3003號），聲請人聲請具保
停止羈押，本院裁定如下：
    主  文
甲○○提出新臺幣拾伍萬元之保證金後，准予停止羈押，並限制
住居於基隆市中山區○○○路73巷52號，且限制出境。
    理  由
一、聲請意旨略以：被告甲○○已自白多項竊盜犯行，被告之雙
    腳因嚴重痛風性關節病變，致雙腳無法走動，且曾因車禍脖
    子頸椎脊髓損傷安裝鋼條，曾由看守所戒謢外醫至署立基隆
    醫院檢查照Ｘ光片，發現第一支鋼釘斷裂，第八支鋼釘鬆脫
    ，隨時有刺穿喉嚨氣管之危險，且被告因痛風尿酸症引起併
    發症，雙手雙腳腫瘤十餘處，現已腫脹快爆裂，須就醫開刀
    ，而看守所醫師對此並無治療能力。被告之母親已八十餘歲
    ，身體不好，請求准予具保停止羈押，使被告得至醫院開刀
    治療前述病況，並陪伴母親盡為人子之孝道，又被告如今全
    賴社會局殘障補助金生活，就醫尚須支付龐大醫療費用，請
    求准予具保新臺幣（下同）2 萬元以下等語。
二、按被告及得為其輔佐人之人或辯護人，得隨時具保，向法院
    聲請停止羈押，刑事訴訟法第110 條第1 項定有明文。次按
    羈押之被告，有現罹疾病，非保外治療顯難痊癒之情形者，
    如經具保聲請停止羈押，不得駁回，同法第114 條第3 款亦
    有明文規定。
三、經查：
  (一)被告因涉犯五件竊盜案件，業經檢察官提起公訴，由本院以
    99年度易字第294 號受理。本院前於民國99年7 月8 日訊問
    被告後，認依被告之自白、卷內證人之證述、照片等，足認
    被告涉犯刑法第321 條第1 項第3 款之攜帶兇器竊盜罪嫌，
    犯罪嫌疑重大，且被告雖供稱係居住於基隆市中山區○○○
    路73巷52號，然檢察官於偵查中對該址送達被告之傳票，被
    告卻未到庭，足認被告有逃亡之虞，又被告甫因竊盜罪執行
    完畢，即於99年3 月至6 月間，涉犯起訴書所載五件加重竊
    盜犯行，以往亦有多次竊盜前科紀錄，有事實足認有反覆實
    施同一竊盜罪之虞，非予羈押顯難進行審判，因而於同日依
    刑事訴訟法第101 條第1 項第1 款、第101 條之1 第1 項第
    5 款，簽發押票予以羈押。上開案件業經本院於99年9 月 2
    日宣示判決，對被告判處應執行有期徒刑2 年2 月。
  (二)被告於聲請狀中，提出衛生署基隆醫院於99年7 月27日出具
    之診斷證明書，其上記載病名為「痛風性關節病變、頸椎第
    五至七節其他特定之脊髓損傷」，本院就被告之身體狀況詢
    問臺灣基隆看守所，經看守所告以：被告之痛風結晶石腫大
    ，看似快爆破狀，所內已盡量給予適當治療，戒謢外醫無法
    治癒，需要較長時間住院治療始足減緩病狀等語，有本院公
    務電話紀錄在卷可參。由看守所上開回覆內容可知，被告之
    身體狀況應屬符合「現罹疾病，非保外治療顯難痊癒」之情
    形，依刑事訴訟法第114 條第3 款規定，本院自不得駁回其
    具保停止羈押之聲請。惟本院審視被告之前案紀錄表，其以
    往有多件竊盜前科紀錄，曾於87年至90年間受強制工作之執
    行，且於強制工作之保安處分執行完畢後，仍有多件竊盜前
    科紀錄，嗣因多件竊盜罪入監執行，甫於99年3 月3 日執行
    完畢，竟於出監後，立即於99年3 月至6 月間違犯本案起訴
    書所載五件加重竊盜犯行，可見其竊盜行為甚為密集頻繁，
    有事實足認有反覆實施竊盜罪或加重竊盜罪之虞。又被告曾
    於85年間因竊盜案件（臺灣臺北地方法院判處有期徒刑3 月
    確定），遭臺灣臺北地方法院檢察署執行科通緝，嗣經沒入
    保證金2 萬元；另於91、92年間因竊盜案件（本院判處應執
    行有期徒刑1 年6 月確定），遭臺灣基隆地方法院檢察署執
    行科通緝，嗣經沒入保證金5 萬元；其後又於95、96年間因
    竊盜案件（本院判處應執行有期徒刑1 年10月確定），遭臺
    灣基隆地方法院檢察署執行科通緝，嗣經沒入保證金1 萬元
    等情，有前述前案紀錄表可參，足見被告有多次因竊盜罪遭
    判處罪刑確定後棄保逃亡之紀錄，本案業經本院判處被告應
    執行有期徒刑2 年2 月，刑期甚長，更徵被告有因此逃亡之
    高度可能。前述刑事訴訟法第101 條第1 項第1 款、第 101
    條之1 第1 項第5 款之羈押原因均仍存在，本院因受限於同
    法第114 條第3 款之規定，雖不得駁回其具保停止羈押之聲
    請，然仍得斟酌上開情形，於兼顧被告身體狀況、他人財產
    權益保障及社會治安維護之考量下，裁定適當之保證金額，
    以促使本案於上訴後審理程序暨確定後執行程序得以順利進
    行，非謂本院就保證金額之指定尚須受被告聲請狀所述金額
    之限制。綜上所述，考量被告之病況、其歷次棄保逃亡、多
    次違犯竊盜罪及加重竊盜罪之情形，及本案所判處之刑度，
    爰諭知其提出15萬元之保證金後，准予停止羈押，並限制住
    居於其戶籍地，且限制出境。
四、依刑事訴訟法第121 條第1 項，裁定如主文。
中    華    民    國    99    年    9     月    3     日
                  刑事第三庭  法  官  張婷妮
以上正本證明與原本無異。
對於本件裁定如有不服，應於送達後5 日內，向本院提出抗告書
狀，敘述抗告之理由，抗告於臺灣高等法院。
中    華    民    國    99    年    9     月    3     日
                              書記官  洪佳如

司法院資訊處製作；財團法人民間司法改革基金會備份。
